臺灣基隆地方法院基隆簡易庭小額民事判決
原　　　告　基隆市立醫院
法定代理人　江耀國
訴訟代理人　王昱中
被　　　告　吳錦松
上列當事人間請求給付醫療費等事件，本院於民國100年2月10日
言詞辯論終結，判決如下：
    主      文
被告應給付原告新台幣玖萬仟陸佰捌拾捌元，及自民國一百年
二月十一日起至清償日止，按週年百分之五計算之利息。
訴訟費用新台幣壹仟元由被告負擔。
本判決得假執行。
    事實及理由
一、按訴狀送達後，原告不得將原訴變更或追加他訴，但擴張或
    減縮應受判決事項之聲明者，不在此限，民事訴訟法第 255
    條第1項第3款定有明文。本件原告聲請核發支付命令之初主
    張被告應給付原告新台幣（下同）58,698元，及自支付命令
    送達之翌日起至清償日止，按週年百分之5 計算之利息，嗣
    於民國100年2月10日以民事聲請追加命令狀變更聲明為被告
    應給付原告93,688元，及自本書狀送達之翌日（即100年2月
    11日）起至清償日止，按週年百分之5 計算之利息，核屬擴
    張應受判決事項聲明，依前揭說明，尚無不合，應予准許。
二、原告起訴主張：被告於96年3月1與原告簽立基隆市立醫院附
    設護理之家照護契約書（下稱系爭契約），約定由原告所附
    設之護理之家代為照護訴外人即被告之父吳宗碧，依約被告
    即應於每月5日前支付當月之照護費用。詎被告自99年11月
    起即未依約支付，計算至100年1月底為止，尚積欠如主文第
    1 項所示之金額及遲延利息未清償，為此提起本訴等情。
三、被告則聲明請求駁回原告之訴，並辯稱：渠雖出名與原告訂
    定系爭契約，惟該醫療費用仍應由被告與被告之弟妹共同負
    擔，惟因被告與弟妹間失聯已久，無法協商，且被告本身財
    務亦陷入困頓，已無支付能力，更為此事有憂鬱症之症狀，
    是本件受照顧人吳宗碧之照顧費用，應由吳宗碧本身之財產
    支付，方屬妥適。又吳宗碧之財產，長期由訴外人即被告之
    胞弟吳錦樹保管，若由其出面，方能解決此一債務問題。再
    者，系爭契約尚有連帶保證人即訴外人吳政明，自應與被告
    同負清償債務之責，以解決問題。
四、經查，原告主張之上開事實，業據提出基隆市立醫院附設護
    理之家照護契約書、病患處置明細表、欠款催收明細表、消
    費合作社繳款明細通知單等件影本為證，核屬相符，復為被
    告所不爭執，自堪信為真實。至被告辯稱本件債務應由被告
    及被告之弟妹共同負擔，或由被照顧人吳宗碧之財產負擔云
    云，惟系爭契約既係由被告與原告簽立，依約被告即有支付
    受照護者於原告照護期間內所生費用之義務，至於吳宗碧之
    看護費用，被告及其兄弟姊妹間如何分擔，乃屬其內部之事
    項，被告及其兄弟姊妹間就此應以協議定之，甚或訴諸法院
    定之，尚難據此為拒絕給付之正當理由；又被告另辯稱訴外
    人吳政明為系爭契約之連帶保證人，應同負清償債務之責云
    云，惟系爭債務原告是否向連帶保證人主張，事屬原告權利
    ，原告本得同時或先向一人為請求，非本院所得審究，被告
    自不得據以免除自身所應負之債務；另被告抗辯其現已無支
    付能力云云，惟有無資力償還，乃係執行問題，不得據為不
    負履行義務之抗辯（最高法院19年度上字第1733號判例意旨
    參照）。是被告前開所辯，均無可採。
五、從而，原告依兩造間僱傭契約之法律關係，請求被告給付如
    主文第1 項所示之金額及遲延利息，為有理由，應予准許。
六、本件係適用小額程序所為被告敗訴之判決，依民事訴訟法第
    436條之20規定，應依職權宣告假執行。
七、訴訟費用即第一審裁判費1,000元由被告負擔。
八、據上論結，本件原告之訴為有理由，依民事訴訟法第436 條
    之23、第436條第2項、第78條、第436條之19第1項、第 436
    條之20之規定，判決如主文。
中    華    民    國    100   年    2     月    18    日
                  基隆簡易庭法  官  徐世禎
以上正本係照原本作成。
對於本件判決如有不服，應於收受送達後20日內向本院提出上訴
書狀，上訴於本院合議庭，並按他造當事人之人數附具繕本。
當事人之上訴，非以判決違背法令為理由不得為之，上訴狀應記
載上訴理由，表明下列各款事項：
(一)原判決所違背之法令及其具體內容。
(二)依訴訟資料可認為原判決有違背法令之具體事實。
中    華    民    國    100   年    2     月    18    日
                            書記官  陸清敏